【裁判字號】    95,訴,1354
【裁判日期】    950622
【裁判案由】    電信法等
【裁判全文】
臺灣板橋地方法院刑事判決              95年度訴字第1354號
公  訴  人  臺灣板橋地方法院檢察署檢察官
被      告  甲○○
上列被告因電信法等案件，經檢察官提起公訴（九十五年度偵緝
字第八七０號），被告於準備程序進行中就被訴事實為有罪之陳
述，經告知簡式審判程序之旨，並聽取當事人之意見後，本院裁
定由受命法官獨任進行簡式審判程序，判決如下：
    主  文
甲○○行使偽造之私文書，足以生損害於他人，處有期徒刑伍月
，如易科罰金，以參佰元折算壹日。和信電訊行動電話服務同意
書書上偽造之「乙○○」之署押共貳枚，及泛亞電信行動電話手
機加門號專案聲明書上偽造之「乙○○」之署押壹枚均沒收之。
    事  實
一、甲○○因乙○○請求幫忙申辦電話而持有乙○○所交付之身
    分證之際，竟基於意圖為自己不法所有、不法利益及偽造文
    書之概括犯意，未經乙○○之同意，即擅自於民國九十一年
    十二月二十四日，持乙○○之身分證件，至位於臺北縣三重
    市○○○路三十九號一樓之一信通信科技股份有限公司，及
    位於臺北縣三重市○○路○段一五二號之歐洋通信百貨行，
    冒用乙○○之名義，申辦行動電話，填寫和信電訊行動電話
    服務申請書（行動電話號碼為0000000000號），並於同意書
    上偽造「乙○○」之署押共二枚（公訴人誤載為三枚），及
    泛亞電信行動電話申請書（行動電話號碼為0000000000號）
    ，並於手機加門號專案聲明書上偽造「乙○○」之署押一枚
    公訴人誤載為五枚），而偽造私文書，並持向不知情之上開
    門市店員而行使之，使該店員陷於錯誤，誤認係乙○○申辦
    上開行動電話門號，而交付SIM 卡，致生損害於乙○○、和
    信電信股份有限公司（下稱和信電信）、泛亞電信股份有限
    公司（下稱泛亞電信）對客戶資料管理之正確性。甲○○取
    得上開行動電話門號後，復意圖為自己不法之利益，基於詐
    欺得利之概括犯意，自民國九十一年十二月間起至九十二年
    五月間止，連續多次使用前揭SIM 卡撥打電話，致使和信電
    訊、泛亞電信陷於錯誤而提供通信服務，甲○○因而獲得新
    台幣一萬九千零六元、二萬零六百零七元之不法利益。
二、案經乙○○訴由台北縣政府警察局土城分局移請臺灣板橋地
    方法院檢察署檢察官偵查起訴。
    理  由
一、上揭事實，業據被告甲○○於本院審理程序中坦承不諱，並
    據證人乙○○證述歷歷在卷，此外，復有和信電訊行動電話
    服務申請書（行動電話號碼為0000000000號）、同意書，及
    泛亞電信行動電話申請書（行動電話號碼為0000000000號）
    、手機加門號專案聲明書影本在卷足憑，被告之自白顯與事
    實相符，堪以採信。本件事證明確，被告犯行洵堪認定，應
    依法論科。
二、核被告所為，係犯刑法第二百十六條、第二百十條之行使偽
    造私文書罪及刑法第三百三十九條第一項詐欺取財罪（公訴
    人起訴事實已述及，法條漏列）、同條第二項之詐欺得利罪
    ，被告偽造私文書而偽造乙○○之署押，其偽造署押之行為
    ，為偽造私文書之階段行為，不另論罪；又被告偽造文書後
    復持以行使，其偽造之低度行為為行使之高度行為所吸收，
    亦不另論罪。被告偽造、行使二份行動電話申請書之行為，
    係基於同一偽造文書犯意下之接續行為，僅侵害一法益，只
    論以一罪。又本件並非以有線、無線或其他電磁方式，盜接
    或盜用他人電信設備通信，而係以行使偽造私文書之方式詐
    得行動電話門號晶片使用，其等盜撥行動電話而不付通信費
    用之行為，乃可獲得免費之通信利益，應論以刑法第三百三
    十九條第二項之詐欺得利罪，公訴人誤引電信法第五十六條
    第一項之罪，尚有未洽、起訴法條應予變更。被告利用不知
    情之通訊行承辦人遂行上開行使偽造私文書及詐欺等犯行，
    應成立間接正犯。被告先後多次詐欺得利犯行，時間緊接，
    手法相同，所犯犯罪構成要件相同，顯係基於概括犯意反覆
    為之，應依連續犯之規定論以一罪，並加重其刑。被告所犯
    行使偽造私文書罪、詐欺取財罪及連續詐欺得利罪間，有方
    法結果之牽連關係，為牽連犯，應從一重之行使偽造私文書
    罪處斷。審酌被告之素行，犯罪之動機、目的、手段，被告
    ，犯罪所生損害，犯罪所得利益，正分期償還上述電信費用
    ，及其犯後態度等一切情狀，量處如主文所示之刑，並諭知
    易科罰金之折算標準。和信電訊行動電話服務同意書書上偽
    造之「乙○○」之署押共二枚，及泛亞電信行動電話手機加
    門號專案聲明書上偽造之「乙○○」之署押一枚均依刑法第
    二百十九條沒收之。
據上論斷，應依刑事訴訟法第二百七十三條之一第一項、第二百
九十九條第一項前段、第三百條，刑法第二百十六條、第二百十
條、第三百三十九條第一項、第二項、第五十五條、第四十一條
第一項前段、第二百十九條，罰金罰鍰提高標準條例第一條前段
、第二條，判決如主文。
本案經檢察官葉志飛到庭執行職務。
中    華    民    國    95    年    6     月    22    日
              刑事第二庭  法  官  徐 子 涵
上列正本證明與原本無異。
如不服本判決，應於判決送達後十日內向本院提出上訴狀。
                          書記官  彭 麗 紅
中    華    民    國    95    年    6     月    23    日
附錄本案所犯法條全文
刑法第216條
(行使偽造變造或登載不實之文書罪)
行使第210條至第215條之文書者，依偽造、變造文書或登載不實
事項或使登載不實事項之規定處斷。
刑法第210條
(偽造變造私文書罪)
偽造、變造私文書，足以生損害於公眾或他人者，處5年以下有
期徒刑。
刑法第339條
（普通詐欺罪)
意圖為自己或第3 人不法之所有，以詐術使人將本人或第3 人之
物交付者，處五年以下有期徒刑、拘役或科或併科1000元以下罰
金。
以前項方法得財產上不法之利益或使第 3 人得之者，亦同。
前二項之未遂犯罰之。


司法院資訊處製作；財團法人民間司法改革基金會備份。
